【裁判字號】    98,訴,1287
【裁判日期】    980717
【裁判案由】    毒品危害防制條例
【裁判全文】
臺灣板橋地方法院刑事判決              98年度訴字第1287號
公  訴  人  臺灣板橋地方法院檢察署檢察官
被      告  甲○○
                    （現於臺灣宜蘭監獄執行中）
上列被告因違反毒品危害防制條例案件，經檢察官提起公訴（98
年度毒偵字第1668號），因其於準備程序中就被訴事實為有罪之
陳述，經本院合議庭裁定由受命法官獨任進行簡式審判程序，判
決如下：
    主  文
甲○○施用第一級毒品，累犯，處有期徒刑拾月。扣案之海洛因
壹包（驗餘淨重零點零零柒肆公克）沒收銷燬之。
    事  實
一、甲○○前於民國87年間因施用毒品案件，經本院以87年度毒
    聲字第1449號裁定送觀察、勒戒，認有繼續施用毒品之傾向
    ，復經本院以87年度毒聲字第1943號裁定送強制戒治，嗣經
    本院以88年度毒聲字第1543號裁定停止戒治保護管束，於88
    年3 月23日釋放，於88年9 月17日保護管束期滿執行完畢，
    並經臺灣板橋地方法院檢察署檢察官以90年度戒毒偵字第36
    8 號處分不起訴確定；復於五年內之91年間因施用毒品案件
    ，經本院以91年度毒聲字第2358號裁定送強制戒治，於92年
    11月2 日執行完畢，同一施用毒品案件，另由檢察官起訴後
    ，經本院以91年度訴字第1628號判決各判處有期徒刑10月、
    8 月，應執行有期徒刑1 年4 月確定，於94年1 月11日假釋
    出監，並於同年2 月2 日假釋期滿執行完畢；另於94年間因
    施用毒品案件，經臺灣臺北地方法院以94年度訴字第1462號
    判決判處有期徒刑1 年，上訴後，經臺灣高等法院以95年度
    上訴字第2755號判決上訴駁回確定，嗣經減刑減為有期徒刑
    6 月確定，於96年7 月16日縮刑期滿執行完畢；復於95年間
    因竊盜案件，經本院以94年度簡字第5876號判決判處有期徒
    刑3 月確定，於95年7 月25日縮刑期滿執行完畢。詎其仍不
    知悔改，於98年2 月21日上午某時許，在臺北縣土城市○○
    路某友人住處內（地址不詳），將第一級毒品海洛因及第二
    級毒品安非他命一起摻入香煙內點火吸用之方式，同時施用
    海洛因及安非他命1 次。嗣於同翌日（即22日）12時50分許
    ，為警在臺北縣三峽鎮○○路與光明路口查獲，並扣得其所
    有之海洛因1 包（查獲時毛重載為0.16公克，淨重0.06公克
    ，經送驗後始知實際毛重0.158 公克，淨重0.008 公克，取
    樣0.0006公克鑑驗，驗餘淨重0.0074公克檢還）。
二、案經臺北縣政府警察局三峽分局報請臺灣板橋地方法院檢察
    署檢察官偵查起訴。
    理  由
一、上揭事實，業據被告甲○○於偵審中坦承不諱，並有其所有
    之海洛因1 包扣案可資佐證，而此扣案之海洛因經送請交通
    部民用航空局醫務中心鑑驗結果，確含有毒品海洛因成份，
    且其實際毛重0.158 公克，淨重0.008 公克，取樣0.0006公
    克鑑驗，驗餘淨重0.0074公克檢還，此有該中心毒品鑑定書
    1 件附卷可稽；又其於98年2 月22日為警查獲後所採集之尿
    液檢體，經送請台灣檢驗科技股份有限公司檢驗之結果，確
    有海洛因及安非他命代謝物陽性反應，有該公司出具之濫用
    藥物檢驗報告1 件在卷可稽；另被告前於87年間因施用毒品
    案件，經本院以87年度毒聲字第1449號裁定送觀察、勒戒，
    認有繼續施用毒品之傾向，復經本院以87年度毒聲字第1943
    號裁定送強制戒治，嗣經本院以88年度毒聲字第1543號裁定
    停止戒治保護管束，於88年3 月23日釋放，於88年9 月17日
    保護管束期滿執行完畢，並經臺灣板橋地方法院檢察署檢察
    官以90年度戒毒偵字第368 號處分不起訴確定；復於五年內
    之91年間因施用毒品案件，經本院以91年度毒聲字第2358號
    裁定送強制戒治，於92年11月2 日執行完畢，同一施用毒品
    案件，另由檢察官起訴後，經本院於以91年度訴字第1628號
    判決各判處有期徒刑10月、8 月，應執行有期徒刑1 年4 月
    確定，此有臺灣高等法院被告前案紀錄表1 份附卷可稽，足
    見被告前已於強制戒治執行完畢釋放後，5 年內復因施用毒
    品案件，經法院判處徒刑確定，始再犯本案施用第一、二級
    毒品犯行，已非毒品危害防制條例第20、23條所定之「初犯
    」或「5 年後再犯」之情形。罪證明確，被告犯行洵堪認定
    。
二、按毒品危害防制條例分別將海洛因、安非他命列為第一、二
    級毒品管制，不得非法製造、運輸、販賣、轉讓、施用或持
    有，被告違反此項規定，施用第一級毒品海洛因及第二級毒
    品安非他命之行為，核係觸犯同條例第10條第1 項之施用第
    一級毒品罪及同條第2 項之施用第二級毒品罪。又被告持有
    海洛因及安非他命之低度行為，應為其施用之高度行為所吸
    收，均不另論罪。又被告所犯上開二罪，係以一行為而同時
    觸犯之，為想像競合犯，應依刑法第55條規定，從一重之施
    用第一級毒品罪處斷，起訴書雖認被告係分別施用第一、二
    級毒品，而請求就被告所犯上開二罪分論併罰，惟被告係於
    事實欄所載之時、地同時施用該二種毒品之情，業據被告於
    審理中供述明確，自應論以想像競合犯，併此敘明。末查：
    被告前於91年間因施用毒品案件，經本院以91年度訴字第16
    28號判決各判處有期徒刑10月、8 月，應執行有期徒刑1 年
    4 月確定，於94年1 月11日假釋出監，並於同年2 月2 日假
    釋期滿執行完畢；另於94年間因施用毒品案件，經臺灣臺北
    地方法院以94年度訴字第1462號判決判處有期徒刑1 年，上
    訴後，經臺灣高等法院以95年度上訴字第2755號判決上訴駁
    回確定，嗣經減刑減為有期徒刑6 月確定，於96年7 月16日
    縮刑期滿執行完畢；復於95年間因竊盜案件，經本院以94年
    度簡字第5876號判決判處有期徒刑3 月確定，於95年7 月25
    日縮刑期滿執行完畢，此有臺灣高等法院被告前案紀錄表在
    卷足憑，其受有期徒刑執行完畢後，5 年以內故意再犯本件
    有期徒刑以上之二罪，均為累犯，皆應依刑法第47條第1 項
    規定加重其刑。爰審酌被告之品行、智識程度、施用海洛因
    、安非他命戕害身心、對社會治安可能之危害程度甚鉅，及
    被告前已數次因施用毒品案件經送觀察、勒戒、強制戒治，
    並經法院判刑後，猶不思戒除惡習，仍一再施用海洛因、安
    非他命，洵不足取，以及被告犯罪後坦承犯行等一切情狀，
    量處如主文所示之刑，以示懲儆。至前開扣案之海洛因1 包
    （驗餘淨重0.0074公克），係查獲之毒品，爰依毒品危害防
    制條例第18條第1 項前段規定，不問屬於犯人與否，均沒收
    銷燬之。
據上論斷，應依刑事訴訟法第273 條之1 第1 項、第299 條第1
項前段，毒品危害防制條例第10條第1 項、第2 項、第18條第1
項前段，刑法第11條前段、第47條第1 項、第55條，判決如主文
。
本案經檢察官賴建如到庭執行職務。
中    華    民    國    98    年    7     月    17    日
                    刑事第二庭  法  官  趙義德
以上正本證明與原本無異。
如對本判決不服，應於送達後10日內，向本院提出上訴狀。（應
抄附繕本）。
                                書記官  謝嘉玲
中    華    民    國    98    年    7     月    20    日
附錄本案論罪科刑法條全文：
毒品危害防制條例第10條：
施用第一級毒品者，處6月以上5年以下有期徒刑。
施用第二級毒品者，處3年以下有期徒刑。


司法院資訊處製作；財團法人民間司法改革基金會備份。
